# 请教陈版，纪念馆成本如何核算

提问人：flyoon 时间：2016-02-03 17:33:01
我们目前审计的一家企业为房地产开发企业，其目前存货中核算了一个家族纪念馆的相关设计，建安成本，作为在建开发项目。 这个家族纪念馆的土地为企业实际控制人老宅的土地，因此成本中没有土地成本。 目前发生的成本约 300 万，据了解估算的总造价约3000 万，而且目前已停工，因此短期内不会完工。 企业对这个家族纪念馆的处理也未明确，有可能建完后直接捐赠给当地政府。
请教陈版，企业目前将其在存货中核算是否正确？如果可以在存货中核算，是否应分至非流动资产的存货中？

回答人：chenyiwei
该纪念馆的建造成本是否由该房地产开发企业负担？后续如何处理（例如，能否通过收取门票、举办商业活动等方式回收其成本并获取收益）？如果未来经济利益不明确的，应将已发生的该纪念馆建造成本和其他相关支出直接计入营业外支出处理。另外，我个人认为该纪念馆的相关支出应当是由该实际控制人个人负担更合适。

提问人：flyoon 时间：2016-02-04 17:55:26
目前，建造成本由该企业负担。如果该公司能提供合理的支持资料证明其后续有相应的商业活动，可获得收益，应如何进行核算，是否可以放存货核算？

回答人：chenyiwei
即使能够证明满足资产的确认条件，但不可能像商品房一样出售，所以不可能作为存货——开发成本核算，应作为在建工程核算，完工后转入固定资产或投资性房地产等科目。